【裁判字號】    89,重訴,164
【裁判日期】    890929
【裁判案由】    清償借款
【裁判全文】
臺灣屏東地方法院民事判決  八十九年度重訴字第一六四號
    原      告  中國農民銀行股份有限公司
    法定代理人  戊○○
    訴訟代理人  甲○○
    被      告  丙○○○○○○.
                        住屏東.
    被      告  丁○○  住同右.
    兼  右二人
    訴訟代理人  乙○○  住屏東.
右當事人間請求清償借款事件，本院判決如左：
    主      文
被告應連帶給付原告新台幣貳仟參佰玖拾伍萬元，及自民國八十八年十二月十九日起
至清償日止，按週年利率百分之九．八六計算之利息，暨自民國八十九年一月十九日
起至清償日止，逾期在六個月以內部分按各該利率百分之十，逾期超過六個月部分按
各該利率百分之二十計算之違約金。
訴訟費用由被告連帶負擔。
本判決於原告以新台幣捌佰萬元供擔保後，得假執行。
    事      實
甲、原告方面：
一、聲明：求為判決除假執行擔保金額外，如主文所示。
二、陳述：
    緣被告乙○○以被告張益彰及丁○○為連帶保証人，於民國八十八年七月二十八
    日向原告借款新台幣（下同）二千四百萬元，約定於九十年五月十九日清償，利
    息按週年利率百分之九．八六計算，如逾期未清償，除按放款利率付息外，逾期
    在六個月以內部分按上開利率百分之十，逾期超過六個月部分按上開利率百分之
    二十計付違約金，詎被告僅繳息至八十八年十二月十八日，尚積欠本金二千三百
    九十五萬元，依兩造放款借據約定事項第六條第一項約定，不依約清償本金或利
    息者，視為債務全部到期。為此，依消費借貸及連帶保証之法律關係訴請被告給
    付上揭積欠之金額及其利息、違約金。
三、證據：提出借據、借款契約書各一件及繳款明細二件為證。
乙、被告方面：
一、聲明：同意原告之請求。
二、陳述：確實有借該筆款項，對請求之金額不爭執。
    理      由
一、本件原告主張被告乙○○以被告張益彰及丁○○為連帶保証人，於八十八年七月
    二十八日向原告借款二千四百萬元，約定於九十年五月十九日清償，利息按週年
    利率百分之九．八六計算，如逾期未清償，除按放款利率付息外，逾期在六個月
    以內部分按上開利率百分之十，逾期超過六個月部分按上開利率百分之二十計付
    違約金，詎被告僅繳息至八十八年十二月十八日，尚積欠本金二千三百九十五萬
    元等事實，業據其提出與所述相符之借據及繳款明細為證，復為被告所自認，堪
    信為實在。
二、從而，原告依消費借貸及連帶保證之法律關係，訴請被告應連帶給付原告二千三
    百九十五萬元，及自八十八年十二月十九日起至清償日止，按週年利率百分之九
    ．八六計算之利息，暨自八十九年一月十九日起至清償日止，逾期在六個月以內
    部分按各該利率百分之十，逾期超過六個月部分按各該利率百分之二十計算之違
    約金，於法自屬有據，應予准許。
三、原告陳明願供擔保，請求宣告假執行，核亦無不合，爰酌定相當擔保金額，予以
    准許。
據上論結，本件原告之訴為有理由，依民事訴訟法第八十五條第二項、第三百九十條
第二項，判決如主文。
中      華      民      國    八十九    年      九      月    二十九    日
                                    臺灣屏東地方法院民事第二庭
~B法      官  黃義成
右為正本係照原本作成。
如不服本判決，應於送達後廿日內，向本院提出上訴狀。
~B法院書記官  徐建功
中      華      民      國    八十九    年      九      月    二十九    日


司法院資訊處製作；財團法人民間司法改革基金會備份。
